臺灣臺北地方法院交通事件裁定　　　96年度交聲字第531號
異　議　人
即受處分人　甲○○
送達代收人　乙○○
上列異議人即受處分人因違反道路交通管理處罰條例案件，對於
臺北市交通事件裁定所民國96年4 月17日所為處分（原處分案號
：北市裁二字第裁22-AG0000000號）聲明異議，本院裁定如下：
    主  文
異議駁回。
    理  由
一、按汽車駕駛人，行經有燈光號誌管制之交岔路口闖紅燈者，
    處新臺幣（下同）1 千8 百元以上5 千4 百元以下罰鍰，並
    記違規點數3 點，道路交通管理處罰條例第五十三條第一項
    、第六十三條第一項第三款分別定有明文。
二、本件異議人即受處分甲○○於95年11月13日上午11時10分許
    ，駕駛車牌號碼959-CW號營業小客車，南往北方向行經瑞光
    路199 號前時，於該路口行車管制號誌已轉變為紅燈，表示
    車輛禁止通行，不得超越停止線或進入路口時，猶駕駛上開
    車輛闖越紅燈、通過停止線、進入路口，因而為路口之固定
    式交通違規自動採證照相儀器拍攝，經臺北市政府警察局交
    通警察大隊員警林勇欽採證，以受處分人有前揭違規行為而
    製單舉發。嗣受處分人於應到案日期前提出申訴，惟經原處
    分機關函請舉發單位調查結果，仍認受處分人確有前開違規
    行為，原處分機關遂於96年4 月17日依道路交通管理處罰條
    例第五十三條第一項、第六十三條第一項第三款（原處分漏
    引第三款）規定，裁處受處分人罰鍰2 千7 百元、並記違規
    點數3 點。
三、異議意旨固不否認曾於上揭時、地駕駛上開車輛，遭交通違
    規自動採證照相儀器拍攝，惟辯稱：該車係在第1 張照片黃
    燈等了3.9 秒轉為紅燈1.5 秒，才以時速19公里前進至第2
    張照片紅燈2.4 秒的位置，絕非紅燈亮了1.5 秒後，才越過
    停止線；再者，該路段之停止線距離第1 個Ｓ線圈1 百13公
    分，致使車輛縱使越過停止線，仍會啟動照相設備，且該標
    線之設置未給予駕駛人合理之反應時間，此皆係該路段標線
    設置之不合理，導致爭議之產生云云。
四、經查，上開營業小客車係於黃燈已亮3.9 秒轉為紅燈亮1.5
    秒後，以時速19公里通過停止線，有臺北市政府警察局內湖
    分局95年12月21日北市警內分交字第09534455500 號函敘之
    甚明；另經本院向舉發單位查詢結果，前開函文係指紅燈亮
    了1.5 秒時，該車已前進至第一個感應框；又經舉發單位於
    96年5 月24日至現場測量結果，停止線距離第一個感應框底
    部為1 百15公分，有現場採證照片及本院公務電話紀錄在卷
    足稽。而以該車時速19公里換算，該車秒速約5.27公尺，是
    自停止線至第一個感應框底，僅耗時0.2 秒餘，從而，上開
    營業小客車係在該路口行車管制號誌已轉變為紅燈1.2 秒後
    ，始超越停止線，實甚明確。再者，交通標誌、標線、號誌
    之設置目的，係在提供車輛駕駛人及行人有關道路路況之警
    告、禁制、指示等資訊，以便利行旅及促進交通安全，並為
    交通稽查人員執行違規取締任務之法令依據，如標誌、標線
    、號誌之設置清晰可辨，僅設置之妥適與否仍有爭議，乃道
    路交通規劃之問題，核與受處分人上開違規行為無涉。受處
    分人上揭所辯，殊無可採。
五、綜上，本件受處分人確有行經有燈光號誌管制之交岔路口闖
    紅燈之違規事實，堪以認定。從而，原處分機關依道路交通
    管理處罰條例第五十三條第一項、第六十三條第一項第三款
    （原處分漏引第三款）之規定，處異議人小型車最低罰鍰2
    千7 百元、併記違規點數3 點，洵無不當，受處分人之異議
    為無理由，爰予駁回。
據上論斷，應依道路交通案件處理辦法第十九條，裁定如主文。
中　　華　　民　　國　　96　　年　　5 　　月　　31　　日
　　　　　　　　　        交通法庭
                                法　官　王幸華
以上正本證明與原本無異
如不服本判決應於送達後5日內向本院提出抗告狀
　　　　　　　　　　　　　　　　書記官　陳泰寧
中　　華　　民　　國　　96　　年　　5　　 月　　31　　日
